【裁判字號】    97,抗,981
【裁判日期】    970625
【裁判案由】    假扣押
【裁判全文】
臺灣高等法院民事裁定                   97年度抗字第981號
抗  告  人    華南商業銀行股份有限公司
法定代理人    甲○○
上列抗告人與相對人永慶營造股份有限公司等間假扣押事件，對
於中華民國97年5 月19日台灣板橋地方法院97年度裁全字第3228
號裁定，提起抗告，本院裁定如下：
    主      文
原裁定關於駁回抗告人後開第二項聲請及聲請費用之裁判均廢棄
。
抗告人以新台幣壹佰捌拾貳萬貳仟元或同額之中央政府建設公債
90年度甲類第一期債票為相對人永慶營造股份有限公司、乙○○
供擔保後，得對相對人永慶營造股份有限公司、乙○○之財產於
新台幣伍佰肆拾陸萬柒仟貳佰貳拾捌元之範圍內為假扣押。
相對人永慶營造股份有限公司、乙○○如為抗告人供擔保新台幣
伍佰肆拾陸萬柒仟貳佰貳拾捌元或將上開金額提存後，得免為或
撤銷假扣押。
其餘抗告駁回。
聲請及抗告訴訟費用由相對人永慶營造股份有限公司及乙○○連
帶負擔二分之一，餘由抗告人負擔。
    理      由
一、抗告人聲請及抗告意旨略以：相對人永慶營造股份有限公司
    （下稱永慶公司）於民國（下同）95年11月7 日邀相對人（
    即債務人）丙○○○、乙○○、丁○○為連帶保證人，於同
    年月9 日向聲請人借貸新台幣（下同）1000萬元，約定於每
    月9 日按月平均攤付本息，惟永慶公司僅繳交本息至97年4
    月9 日，本件借款視為全部到期，相對人應負連帶清償責任
    。然，相對人永慶公司、乙○○已於同年5 月6 日將其所有
    坐落台北縣板橋市○○段之不動產脫產予第三人黃偉雄，本
    件顯有日後有不能強制執行或甚難執行之虞，願供擔保聲請
    假扣押等語。
二、按債權人就金錢請求或得易為金錢請求之請求，欲保全強制
    執行者，得聲請假扣押。假扣押非有日後不能強制執行或甚
    難執行之虞者，不得為之。請求及假扣押之原因應釋明之。
    前項釋明如有不足，而債權人陳明願供擔保或法院認為適當
    者，法院得定相當之擔保，命供擔保後為假扣押，為92年2
    月7 日總統令修正公布之民事訴訟法第522 條第1 項、第
    523 條第1 項及第526 條第1 項、第2 項所明定。依上開規
    定可知，債權人聲請假扣押，應就其「請求」及「假扣押之
    原因」加以釋明。該項釋明如有不足，而債權人陳明願供擔
    保或法院認為適當者，法院得定相當之擔保，命供擔保後為
    假扣押。若債權人就其請求及假扣押之原因絲毫未予釋明，
    法院尚且不得命供擔保後為假扣押，遑論為准免供擔保之假
    扣押裁定（最高法院94年度臺抗第665 號裁定參照）。
三、查，抗告人提出授信契約書、保證書、借據、還款資料、板
    橋地政事務所「網路申領《異動索引》」為證，本院認為本
    件「請求」及相對人永慶公司、乙○○「假扣押之原因」，
    均已有相當之釋明，然於所述假扣押之原因，釋明則有不足
    ，抗告人陳明願供擔保補足其釋明之欠缺，應予准許。相對
    人丙○○○、丁○○部分，抗告人則未提出任何可即時調查
    之證據，釋明其等「假扣押之原因」，依上開說明，法院自
    不得准予假扣押。原法院未及審酌相對人永慶公司、乙○○
    已出賣其等所有之不動產，駁回抗告人全部之請求，即有未
    洽，抗告論旨就該得予假扣押部分，指摘原裁定不當，求予
    廢棄，為有理由，應由本院改判如主文所示；就相對人丙○
    ○○、丁○○不應准許部分，原法院駁回抗告人之聲請，仍
    無不合，抗告論旨指摘原裁定此部分不當，為無理由，應予
    駁回。
四、據上論結，本件抗告為一部有理由，一部無理由，爰裁定如
    主文。
中    華    民    國    97    年    6     月    25    日
                    民事第十五庭
                        審判長法  官  林恩山
                              法  官  郭松濤
                              法  官  陳雅玲
正本係照原本作成。
本裁定除以適用法規顯有錯誤為理由，並經本院許可外，不得再
抗告。如提起再抗告，應於收受後10日內委任律師為訴訟代理人
向本院提出再抗告狀。並繳納再抗告費新台幣１千元。
中    華    民    國    97    年    6     月    27    日
                              書記官  葉國乾


司法院資訊處製作；財團法人民間司法改革基金會備份。
